# 求助陈版及前辈们，关于收入确认问题

提问人：cclynncc 时间：2016-07-20 13:45:13
一个医药研发企业，客户按照研发阶段支付款项，比如合同额为 1000 万，第一阶段完成支付 300 万，第二阶段完成支付 400 万，第三阶段完成支付 300 万，研发进度不能可靠计量，不能采取完工百分比。资产负债表日，企业收到第一阶段款项 300 万，发生研发成本50 万，根据准则，确认收入成本均为 50 万元，企业坚持收入为 300 万、成本为 50 万，求陈版及各位前辈解答

回答人：chenyiwei
还有一种可能的考虑是：如果不论最终研发是否成功，按已经完成的工作阶段收取的款项都不退回的，可以认为各阶段的阶段性成果对客户而言都是有独立商业价值的（否则约定“已付款不退”就不合常理），可以考虑将整体合同分拆为若干个依次履行的独立合同，分别在其履行期间内确认对应的分拆收入。